【裁判字號】    99,易,123
【裁判日期】    990329
【裁判案由】    竊盜
【裁判全文】
臺灣雲林地方法院刑事判決               99年度易字第123號
公  訴  人  臺灣雲林地方法院檢察署檢察官
被      告  丙○○
上列被告因竊盜等案件，經檢察官提起公訴（99年度偵字第311
號），本院於準備程序進行中，因被告就被訴事實均為有罪之陳
述，經告知簡式審判程序意旨，並聽取公訴人及被告之意見後，
本院依簡式審判程序審理，判決如下：
    主  文
丙○○犯攜帶兇器竊盜罪，累犯，處有期徒刑拾月，扣案之汽車
方向盤枴扙鎖壹支沒收之。
    事實及理由
一、按本件被告丙○○所犯係死刑、無期徒刑、最輕本刑為3 年
    以上有期徒刑以外之罪，其於準備程序就前揭被訴事實均為
    有罪之陳述，經告知簡式審判程序之旨，並聽取其與公訴人
    之意見後，本院認無不得或不宜改依簡式審判程序進行之處
    ，爰依刑事訴訟法第273 條之1 第1 項、第284 條之1 ，裁
    定簡式審判程序，合先敘明。
二、犯罪事實：
    丙○○前因違反肅清煙毒條例案件，經本院以82年度訴字第
    455 號、83年度訴字第181 號各判處有期徒刑3 年4 月、3
    年6 月確定，於民國82年10月22日入監執行，於85年5 月3
    日假釋出獄，嗣經撤銷假釋，執行殘刑4 年10月5 日，並於
    95年4 月30日執行完畢。詎其仍不知警惕，基於意圖為自己
    不法所有之單一犯意，於99年1 月10日中午12時許，攜帶其
    所有對人之生命、身體安全構成威脅，客觀上具危險性之汽
    車方向盤拐杖鎖（下稱枴扙鎖）1 支，前往雲林縣虎尾鎮○○○路（即虎尾科學園區）之富喬公司工地前，以持上開枴
    杖鎖敲擊車窗玻璃之方式，破壞甲○○、己○○、丁○○、
    戊○○所有之車牌號碼各為NZ-8159 、Y6-1998 、C6-2256
    、3476-NK 號之自用小客車右前門車窗之方式（其中己○○
    、戊○○車窗遭毀損部分均未據告訴），接續竊取車內之甲○○所有之NA V衛星導航機、打火機、指南針、手電筒各1
    個；丁○○所有之身分證、駕照、健保卡各1 枚；戊○○所
    有之ETC 電子接收器1 台、書包1 個（另在己○○車內則未
    竊得任何財物），並扣得其所有供竊盜所用之枴扙鎖1 支。
三、犯罪證據：
  (一)被告丙○○於警詢、檢察官偵查中之供述，及於本院之自白
    。
  (二)證人甲○○於警詢、檢察官偵查中之證述。
  (三)證人己○○於警詢、檢察官偵查中之證述。
  (四)證人丁○○於警詢中之證述。
  (五)證人王宏仁於警詢、檢察官偵查中之證述。
  (六)證人戊○○於警詢、檢察官偵查中之證述。
  (七)扣案之拐杖鎖1 支。
  (八)贓物認領保管單2 紙。
  (九)照片10幀。
四、論罪科刑之理由：
  (一)按刑法第321 條第1 項第3 款之攜帶兇器竊盜罪，係以行為
    人攜帶兇器竊盜為其加重條件，此所謂兇器，其種類並無限
    制，凡客觀上足對人之生命、身體、安全構成威脅，具有危
    險性之兇器均屬之（最高法院79年台上字第5253號判例參照
    ）。查扣案之枴扙鎖1 支，係鐵製材質，全長約44公分、前
    端鎖頭部分長約13公分、寬約6 公分，業經本院勘驗明確，
    並製有勘驗筆錄可憑，足認其質地堅硬，依社會一般觀念均
    足以對人之生命、身體安全構成威脅，在客觀上顯然具有危
    險性，應屬兇器。
  (二)核被告之所為，係犯刑法第321 條第1 項第3 款之攜帶兇器
    竊盜罪。被告基於得財之意圖，在竊盜過程中毀損甲○○、
    丁○○所有之自小客車車窗玻璃，以遂行竊取財物之目的，
    係基於單一竊盜行為決意，在時間及空間至為密接之情形下
    ，為達成該竊盜目的所為之各個舉動，應屬法律概念之一行
    為，其以一行為觸犯加重竊盜罪及刑法第354 條之毀損他人
    物品罪，為想像競合犯，依刑法第55條規定，從一重論以攜
    帶兇器竊盜罪，公訴意旨認應予分論併罰，容有誤會，應予
    敘明。又戊○○、己○○所有之上開自小客車車窗遭被告毀
    損部分，其2 人均表明不提起告訴，此見檢察官偵查中之99
    年2 月26日訊問筆錄記載自明，公訴人認此部分與被告前開
    毀損甲○○、丁○○車窗玻璃部分為接續犯之關係，爰不另
    為不受理判決之諭知。
  (三)被告所為上開竊盜犯行之時間、地點均屬密切接近，依一般
    社會觀念，難以強行分開，客觀上應認係單一行為之多次舉
    動之接續施行，應包括於一行為予以評價，為接續犯（被告
    雖未在己○○之自小客車內竊得財物，然仍屬整體竊盜行為
    之部分舉動）。
  (四)被告前因違反肅清煙毒條例案件，經本院以82年度訴字第45
    5 號、83年度訴字第181 號各判處有期徒刑3 年4 月、3 年
    6 月確定，於82年10月22日入監執行，於85年5 月3 日假釋
    出獄，嗣經撤銷假釋，執行殘刑4 年10月5 日，並於95年4
    月30日執行完畢之事實，有臺灣高等法院被告前案紀錄表在
    卷可佐，其於上開有期徒刑執行完畢後，5 年以內故意再犯
    法定刑為有期徒刑以上之本罪，為累犯，依刑法第47條第1
    項規定，加重其刑。
  (五)本院審酌被告正值43歲之壯年，有工作能力，竟以持枴扙鎖
    敲毀車窗玻璃之方式，竊取被害人車內財物，影響社會治安
    ，造成被害人心靈不安及財產損失，所為實無足取；惟念其
    犯後坦承犯行，態度尚可，另慮及其所竊物品價值非鉅，並
    已返還被害人，為國小畢業之教育程度，智識非高，因母喪
    而有哀慟反應，此有信安醫院99年1 月19日信醫字第00482
    號診斷證明書1 紙在卷可憑，綜合上開一切情狀，爰量處如
    主文所示之刑。
五、扣案之枴扙鎖1 支，係被告所有供竊盜所用之物，業據其供
    承在卷，依刑法第38條第1 項第2 款規定，併予宣告沒收之
    。至另扣案之榔頭1 支，雖屬被告所有，但被告於本院否認
    持之以犯罪，而依證人甲○○於檢察官偵查中之證詞，其僅
    在其所有之自小客車內發現被告留下之枴杖鎖，榔頭係在被
    告車內查獲，顯見被告前揭所辯尚非完全無據，此外並無其
    他證據足資證明被告持扣案榔頭行竊，爰不為沒收之諭知，
    附此敘明。
五、依刑事訴訟法第273 條之1 第1 項、第284 條之1 、第310
    條之2 、第454 條第1 項、第299 條第1 項前段，刑法第32
    1 條第1 項第3 款、第354 條、第55條、第47條第1 項、第
    38條第1 項第2 款，判決如主文。
七、本案經檢察官乙○○到庭執行職務。
中    華    民    國    99    年    3     月    29    日
                  刑事第二庭    法  官  曾鴻文
以上正本證明與原本無異。
如不服本判決應於收受判決後10日內向本院提出上訴書狀，並應
敘述具體理由；其未敘述上訴理由者，應於上訴期間屆滿後20日
內向本院補提理由書（均須按他造當事人之人數附繕本）。「切
勿逕送上級法院」。
                                書記官  顏錦清
中    華    民    國    99    年    3     月    29    日
附錄本案論罪科刑法條全文：
中華民國刑法第321條
犯竊盜罪而有左列情形之一者，處 6 月以上、 5 年以下有期徒
刑：
一、於夜間侵入住宅或有人居住之建築物、船艦或隱匿其內而犯
    之者。
二、毀越門扇、牆垣或其他安全設備而犯之者。
三、攜帶兇器而犯之者。
四、結夥三人以上而犯之者。
五、乘火災、水災或其他災害之際而犯之者。
六、在車站或埠頭而犯之者。
前項之未遂犯罰之。

司法院資訊處製作；財團法人民間司法改革基金會備份。
